【裁判字號】    97,訴,892
【裁判日期】    971007
【裁判案由】    違反毒品危害防制條例
【裁判全文】
臺灣新竹地方法院刑事判決               97年度訴字第892號
公  訴  人  臺灣新竹地方法院檢察署檢察官
被      告  甲○○
                    1號
                    （另案於臺灣桃園監獄執行中）
上列被告因違反毒品危害防制條例案件，經檢察官提起公訴（97
年度毒偵字第1391號），本院依簡式審判程序判決如下：
    主  文
甲○○施用第一級毒品，累犯，處有期徒刑捌月，扣案之第一級
毒品海洛因壹包（送驗淨重貳點零陸玖捌公克，驗餘淨重貳點零
陸貳公克），沒收銷燬之；又施用第二級毒品，累犯，處有期
徒刑伍月，扣案之第二級毒品安非他命壹包（送驗淨重玖點零玖
捌公克，驗餘淨重玖點零玖壹壹公克），沒收銷燬之；應執行
有期徒刑壹年，扣案之第一級毒品海洛因壹包（送驗淨重貳點零
陸玖捌公克，驗餘淨重貳點零陸貳公克）、第二級毒品安非他
命壹包（送驗淨重玖點零玖捌公克，驗餘淨重玖點零玖壹壹公
克），均沒收銷燬之。
    事  實
一、甲○○前因違反麻醉藥品管理條例等案件，經臺灣桃園地方
    法院以86年度訴字第1765號判決判處應執行有期徒刑1年3月
    確定；又因竊盜等案件，經臺灣桃園地方法院以92年度易字
    第429號判決判處應執行有期徒刑10月確定，上開2案件接續
    執行，而於民國93年1月9日入監執行，並於94年 8月17日因
    縮短刑期假釋出監，且於94年 8月29日縮刑期滿，假釋未經
    撤銷，其未執行之刑以已執行論。
二、甲○○前於87年間因施用毒品案件，經裁定送觀察、勒戒後
    ，因認無繼續施用毒品傾向，經臺灣桃園地方法院檢察署檢
    察官以87年度偵字第 12098號為不起訴處分確定。又於88年
    間因施用毒品案件，經裁定送觀察、勒戒後，因認有繼續施
    用毒品傾向，再經裁定令入戒治處所施以強制戒治，嗣經停
    止戒治所餘戒治期間付保謢管束，復因撤銷戒治令入戒治處
    所強制戒治，而於90年1月3日期滿執行完畢，並經臺灣桃園
    地方法院以88年度壢簡字第1038號判決判處有期徒刑 6月確
    定；另因毒品案件，經臺灣桃園地方法院以88年度訴字第86
    2號判決判處有期徒刑7月確定，又因施用毒品案件經臺灣桃
    園地方法院以89年度易字第2630號判決判處有期徒刑6 月確
    定，再因竊盜案件，經因施用毒品案件以90年度易字第2552
    號判決判處有期徒刑5月確定，上開3罪經因施用毒品案件定
    其應執行刑為1年5月，於92年2月9日執行完畢。另因施用毒
    品案件，經臺灣桃園地方法院於97年 4月11日以97年度審訴
    字第 266號判決判處應執行有期徒刑1年5月確定（現正執行
    中）。
三、甲○○仍不知悔改，分別基於施用第一級毒品海洛因、及第
    二級毒品安非他命之犯意，於97年 7月17日中午，在新竹縣
    新埔鎮照門地區河堤旁車內，以將海洛因加水注射之方式及
    以將安非他命放在玻璃球吸食器內加熱生煙吸食之方式，非
    法施用第一級毒品海洛因及第二級毒品安非他命各 1次，嗣
    於97年7月17日15時30分許，在新竹縣新埔鎮下茅埔10之1號
    旁為警查獲，並扣得第一級毒品海洛因1包（送驗淨重2.069
    8公克，驗餘淨重2.0632公克）；第二級毒品安非他命1包（
    送驗淨重9.0938公克，驗餘淨重9.0911公克），始悉上情。
四、案經新竹市警察局報告臺灣新竹地方法院檢察署檢察官偵查
    起訴。
    理  由
一、本件被告甲○○所犯施用第一級、第二級毒品罪，並非死刑
    、無期徒刑、最輕本刑為 3年以上有期徒刑之罪，或高等法
    院管轄第一審之案件，被告於本院準備程序進行中，就被訴
    事實為有罪之陳述，經本院合議庭認合於刑事訴訟法第 273
    條之1第1項之規定，裁定進行簡式審判程序，合先敘明。
二、上揭犯罪事實，業經被告甲○○於本院準備程序及審理時均
    坦承不諱，又被告於97年 7月18日於新竹市警察局刑警大隊
    偵三隊採集尿液送驗，呈嗎啡陽性、可待因陽性及安非他命
    陽性及甲基安非他命陽性反應，有新竹市警察局刑警大隊偵
    三隊毒品案件尿液送驗受檢人真實性名代號對照表、97年 8
    月 1日台灣尖端先進生技醫藥股份有限公司濫用藥物檢驗報
    告各 1份（偵卷第40頁、第41頁）在卷可參，並有第一級毒
    品海洛因（送驗淨重2.0698公克，驗餘淨重2.0632公克）；
    第二級毒品安非他命各 1包（送驗淨重9.0938公克，驗餘淨
    重9.0911公克）扣案可資佐證，且有新竹市警察局搜索筆錄
    、扣押物品目錄表及現場查獲照片10幀附卷足憑（偵卷第 6
    頁至第 9頁、第25頁至第27頁、第31頁至第32頁）。足認被
    告之自白與事實相符，應堪採信。
三、被告前於87年間因施用毒品案件，經裁定送觀察、勒戒後，
    因認無繼續施用毒品傾向，經臺灣桃園地方法院檢察署檢察
    官以87年度偵字第 12098號為不起訴處分確定。又於88年間
    因施用毒品案件，經裁定送觀察、勒戒後，因認有繼續施用
    毒品傾向，再經裁定令入戒治處所施以強制戒治，嗣經停止
    戒治所餘戒治期間付保謢管束，復因撤銷戒治令入戒治處所
    強制戒治，而於90年1月3日期滿執行完畢，並經臺灣桃園地
    方法院以88年度壢簡字第1038號判決判處有期徒刑 6月確定
    ；另因毒品案件，經臺灣桃園地方法院以88年度訴字第 862
    號判決判處有期徒刑 7月確定，又因施用毒品案件經臺灣桃
    園地方法院以89年度易字第2630號判決判處有期徒刑 6月確
    定，再因竊盜案件，經因施用毒品案件以90年度易字第2552
    號判決判處有期徒刑5月確定，上開3罪經因施用毒品案件定
    其應執行刑為1年5月，於92年2月9日執行完畢。另因施用毒
    品案件，經臺灣桃園地方法院於97年 4月11日以97年度審訴
    字第 266號判決判處應執行有期徒刑1年5月確定（現正執行
    中）等情，有臺灣新竹地方法院檢察署刑案資料查註紀錄表
    、臺灣高等法院被告前案紀錄表、在監在押全國紀錄表在卷
    可按，是被告所犯毒品危害防制條例第10條第1項、第2項之
    施用第一級毒品及第二級毒品罪，均洵堪認定，本件事證明
    確，應依法論科。
四、核被告所為，係犯毒品危害防制條例第10條第1項、第2項之
    施用第一級毒品、第二級毒品罪，而其持有第一級毒品海洛
    因及第二級毒品安非他命之低度行為，分為施用第一級毒品
    海洛因及第二級毒品安非他命之高度行為所吸收，均不另論
    罪。而被告所犯之施用第一級毒品罪及第二級毒品罪，犯意
    各別、行為互殊，且犯罪構成要件不同，應予分論併罰。又
    被告有詳如事實欄一所示之前科紀錄等情，有臺灣新竹地方
    法院檢察署刑案資料查註紀錄表、臺灣高等法院被告前案紀
    錄表在卷可參，被告於前受有期徒刑執行完畢 5年內，再故
    意犯本件有期徒刑以上之罪，為累犯，應依刑法第47條第 1
    項之規定加重其刑。爰審酌被告無視法令之禁止，前已因多
    次施用毒品案件，經法院裁定觀察勒戒、強制戒治後，竟仍
    再度施用足以導致精神障礙及生命危險之成癮性毒品，顯無
    悔改之意，兼以施用毒品所生危害以自戕健康為主，及犯後
    坦承犯行等一切情狀，量處如主文所示之刑，並定應執行刑
    。
五、扣案之第一級毒品海洛因（送驗淨重2.0698公克，驗餘淨重
    2.0632公克）；第二級毒品安非他命各1包（送驗淨重9.093
    8 公克，驗餘淨重9.0911公克），分為第一級毒品及第二級
    毒品，均應依毒品危害防制條例第18條第 1項前段之規定宣
    告沒收銷燬之。
六、據上論斷，應依刑事訴訟法第273條之1第1 項、第299條第1
    項前段，毒品危害防制條例第10條第1項、第2項、第18條第
    1項前段，刑法第11條前段、第47條第1項、第51條第 5款，
    判決如主文。
本案經檢察官張嘉宏到庭執行職務。
中    華    民    國    97    年    10    月    7     日
                  刑事第一庭    法  官  楊數盈
以上正本證明與原本無異。
如不服本判決應於收受本判決後10日內向本院提出上訴書狀，上
訴書狀應敘述具體理由。上訴書狀未敘述上訴理由者，應於上訴
期間屆滿後20日內補提理由書狀於本院 (均須按他造當事人之人
數附繕本 )「切勿逕送上級法院」。
                                書記官  謝國聖
中    華    民    國    97    年    10    月    7     日
附錄本案論罪科刑法條：
毒品危害防制條例第10條
施用第一級毒品者，處6月以上5年以下有期徒刑。
施用第二級毒品者，處3年以下有期徒刑。


司法院資訊處製作；財團法人民間司法改革基金會備份。
